臺灣板橋地方法院民事判決　九十一年度重訴字第三七三號
　　原　　　告　太豐昇運股份有限公司
　　法定代理人　甲○○
　　被　　　告　乙○○
右當事人間請求債務人異議之訴事件，本院判決如左：
    主    文
本院九十年度民執天字第一二一七四號所為之強制執行程序，關於債權人即被告對債
務人即原告所為之強制執行程序（即併入前原本院九十一年度執字第四四一號強制執
行事件部分）應予撤銷。
訴訟費用由被告負擔。
    事實及理由
一、原告主張被告乙○○所持本院民事執行八十七度民執辰字第一七四二六號債權憑
    證之全部債權，業經被告於民國八十九年十月二十九日拋棄而消滅，此有兩造所
    簽和解書第三條約定：「甲方（即被告）拋棄前開強制執行事件（即本院八十七
    度民執辰字第一七四二六號）債權憑證之全部債權。」等情為證，被告於該等債
    權消滅後，仍據此債權憑證聲請強制執行（原本院以九十一年度執字第四四一號
    強制執行事件執行，嗣併入本院九十年度民執天字第一二一七四號併案執行），
    顯非合法等語。並聲明：本院九十年度民執天字第一二一七四號所為之強制執行
    程序，關於債權人即被告對債務人即原告所為之強制執行程序（即併入前原本院
    九十一年度執字第四四一號強制執行事件部分）應予撤銷。
二、被告未於言詞辯論期日到場，亦未提出書狀作何聲明或陳述。
三、原告主張之事實，業據其提出本院九十一年度執字第四四一號民事執行卷宗影本
    、和解書影本、本院民事執行八十七度民執辰字第一七四二六號債權憑證影本各
    一件為證，並經本院調閱九十年度執字第一二一七四號民事執行卷宗查明無訛，
    堪信原告之主張為真實。
四、按和解有使當事人所拋棄之權利消滅及使當事人取得和解契約所訂明權利之效力
    ，民法第七百三十七條定有明文。復按執行名義成立後，如有消滅或妨礙債權人
    請求之事由發生，債務人得於強制執行程序終結前，向執行法院對債權人提出異
    議之訴，強制執行法第十四條第一項前段亦有明文。本件兩造既於所簽訂之和解
    書第三條約定：「甲方（即被告）拋棄前開強制執行事件（即本院八十七度民執
    辰字第一七四二六號）債權憑證之全部債權。」等情，依民法第七百三十七條之
    規定，被告前開債權憑證上所載之債權即因被告之拋棄而消滅，被告仍依債權已
    消滅之債權憑證聲請強制執行，則原告依強制執行法第十四條第一項提起本訴，
    並請求撤銷被告所為上開強制執行之程序，為有理由。
五、結論：本件原告之訴為有理由，依民事訴訟法第三百八十五條第一項前段、第七
    十八條，判決如主文。
中　　　華　　　民　　　國　　九十一　　年　　十一　　月　　　八　　　日
                                臺灣板橋地方法院民事第三庭
~B法　　　官 林春長
右為正本係照原本作成
如對本判決上訴，須於判決送達後廿日內向本院提出上訴狀
中　　　華　　　民　　　國　　九十一　　年　　十一　　月　　　八　　　日
~B法院書記官 朱家惠
